福建金門地方法院刑事判決　
111年度簡上字第27號
上  訴  人  
即  被  告  簡順昌



上列上訴人即被告因竊盜案件，不服本院金城簡易庭於民國111
年8月4日所為111年度城簡字第75號第一審刑事簡易判決（聲請
簡易判決處刑案號：111年度偵字第569號），提起上訴，本院管
轄之第二審合議庭判決如下：
    主  文
原判決關於犯罪所得沒收部分撤銷。
其餘上訴駁回。
    事實及理由
一、本案經本院合議庭審理結果，認原審除犯罪所得沒收部分應
    予撤銷外，其餘認事用法及量刑均無違誤，應予維持，爰逕
    引用原判決所記載之事實、證據及理由（如附件）。
二、被告上訴意旨略以：我因經濟因素，收入不穩定，且兒子患
    重病，領有中度身心障礙手冊，生活無法自理，亦無配偶協
    助，卻思慮不周犯下竊盜案，深感悔悟。因疫情因素，我收
    入不穩，在多方努力下，已於民國111年8月11日將告訴人魏
    玗欣要求之賠償金額新臺幣（下同）1萬5118元全數賠付，
    並取得其諒解，然第一審已於同年月4日判決。我犯後態度
    堪稱良好，原審量處有期徒刑2月過重，將造成我家庭失去
    經濟支柱，兒子無人照護，請求給予較輕刑度等語。
三、上訴駁回部分：
　㈠按量刑輕重，係屬事實審法院得依職權自由裁量之事項，苟
    已斟酌刑法第57條各款所列情狀而未逾越法定刑度，不得遽
    指為違法（最高法院72年度台上字第6696號判決）。又在同
    一犯罪事實與情節，如別無其他加重或減輕之原因，下級審
    法院量定之刑，亦無過重或失輕之不當情形，則上級審法院
    對下級審法院之職權行使，原則上應予尊重（最高法院85年
    度台上字第2446號判決）。
  ㈡查本案原審量刑時審酌：被告基於償還欠款之犯罪動機、目
    的，以徒手方式竊取告訴人現金1萬4118元，及被告為裝潢
    工，勉持之家庭經濟與生活狀況，曾有詐欺前科紀錄之品行
    ，高中畢業之智識程度，暨不思循正途牟取所需，竟竊取他
    人財物，對他人財產安全與社會治安維護之違反義務程度及
    所致威脅與危害，警詢及偵訊均坦承犯行，然僅歸還告訴人
    1000元，其餘尚未賠付之犯後態度等一切情狀，量處有期徒
    刑2月，並諭知易科罰金之折算標準。足認原審已具體審酌
    刑法第57條各款所列情形，為科刑輕重之綜合考量，且其量
    定之刑度亦未逾法定刑度。
  ㈢至原審量刑時未及審酌被告已與告訴人達成和解並全額賠付
    乙節，經本院綜核被告之犯罪動機、目的、手段、生活狀況
    、品行、智識程度、犯罪所生危險與損害，及始終坦認犯行
    ，並於原審判決後，已與告訴人達成和解並全額賠付之犯後
    態度等一切情狀。仍認原審量刑因素雖有變動，然確已具體
    審酌刑法第57條各款而為刑之量定，亦未逾法定刑度，核與
    罪刑相當原則無悖，亦無濫用裁量權限情事。故認上訴意旨
    請求從輕量刑，並非有據，應予駁回。
四、撤銷改判部分：　　
　㈠按現行刑法之沒收，係刑罰及保安處分以外之法律效果，具
    有獨立性，而非從刑，得與罪刑區分，分別處理。因而在訴
    訟程序，本於沒收之獨立性，得於本案罪刑部分上訴駁回時
    ，單獨就沒收部分予以撤銷（最高法院106年度台上字第218
    9號、107年度台上字第2153號判決）。又刑法第38條之1第5
    項明定：犯罪所得已實際合法發還被害人者，不予宣告沒收
    或追徵。所謂實際合法發還，是指因犯罪而生民事或公法請
    求權已經被實現、履行之情形而言，不以發還扣押物予原權
    利人為限，其他如財產犯罪，行為人已依和解條件履行賠償
    損害之情形，亦屬之。申言之，犯罪所得一旦已實際發還或
    賠償被害人者，法院自無再予宣告沒收或追徵之必要（最高
    法院110年度台上字第1673號判決）。
  ㈡查被告已於原審判決後之111年8月11日與告訴人達成和解並
    賠付1萬5118元予告訴人，有被告所提經告訴人簽認之撤銷
    告訴書（見本院簡上卷第15頁）在卷可考。依上開說明，已
    無再宣告沒收或追徵之必要。原審未及審酌此節而有可議，
    應就其判決關於犯罪所得沒收部分予以撤銷。
五、本案被告經合法傳喚，無正當理由不到庭，爰不待其陳述逕
    行判決。
據上論斷，應依刑事訴訟法第455條之1第1項、第3項、第368條
、第369條第1項前段、第373條、第371條，判決如主文。
本案經檢察官李堯樺聲請以簡易判決處刑，檢察官陳沛臻到庭執
行職務。
中　　華　　民　　國　　111 　年　　11　　月　　10　　日
            刑事第二庭  審判長法  官  黃建都
  　　　　　                  法  官  蔡旻穎
            　　　　　　　　　法　官　王鴻均
以上正本證明與原本無異。
本件不得上訴。
                              書記官  李偉民
中　　華　　民　　國　　111 　年　　11　　月　　10　　日
附件：